【裁判字號】    95,上訴,3265
【裁判日期】    951031
【裁判案由】    搶奪等
【裁判全文】
臺灣高等法院刑事判決                95年度上訴字第3265號
    上  訴  人  臺灣板橋地方法院檢察署檢察官
    上  訴  人
    即  被  告  乙○○
上列上訴人因被告搶奪等案件，不服臺灣板橋地方法院95年度訴
字第1668號，中華民國95年6月30日第一審判決（起訴案號： 臺
灣板橋地方法院檢察署95年度偵字第11831號），提起上訴， 本
院判決如下：
    主  文
上訴駁回。
    事  實
一、乙○○前因施用毒品案件，經原審以92年度訴字第1403號判
    處有期徒刑10月確定，於民國93年11月19日縮刑期滿執行完
    畢。詎仍不知悔改，復基於意圖為自己不法所有之犯意，於
    95年5月3日晚間9時10分許，頭戴黑色安全帽，手戴手套 ，
    騎乘以口罩遮住車牌、其父丙○○所有之車號Ｊ七Ｒ—０七
    六號重型機車，在臺北縣板橋市內沿途尋找落單女子為行搶
    對象，行經臺北縣板橋市○○路○段212巷口前時，適見甲○
    ○單獨1人順向靠右行走，且將皮包提於左手， 即騎乘上開
    機車自甲○○之左後方接近甲○○，趁甲○○不及防備之際
    ，徒手搶奪甲○○左手所提之黑色皮包1個（內有存摺8本、
    ＮＯＫＩＡ行動電話1具、現金新臺幣6000元）得逞， 甲○
    ○驚覺被搶而抓住乙○○之外衣，乙○○雖可預見若繼續向
    前行駛，將有導致甲○○倒地受拖行受傷之可能，竟仍不違
    背其本意，另基於傷害之不確定故意，繼續騎乘該機車向前
    行駛，致甲○○倒地遭拖行而受有雙側膝及雙手挫傷併擦傷
    、左肩及右手肘挫傷及擦傷等傷害（傷害部分業經甲○○撤
    回告訴，原審另為不受理判決），甲○○遂因無力抵抗而鬆
    手，乙○○即騎乘上開機車逃離現場。適因吳旻翰及鄭誌宏
    在場目睹上開情事，乃騎乘機車在後追捕，嗣於臺北縣樹林
    市○○路二號前合力將乙○○制伏交由警方處理而查悉上情
    。
二、案經甲○○訴由臺北縣政府警察局樹林分局移送臺灣板橋地
    方法院檢察署檢察官偵查起訴。
    理  由
一、上揭犯罪事實，業經被告乙○○於原審及本院審判中均坦承
    不諱，核與證人甲○○、吳旻翰、鄭誌宏於警詢中之證述情
    節相符，並有贓物認領保管單一張、作案工具及贓物照片共
    七張附卷可稽，足認被告之自白確與事實相符，洵堪採為認
    定事實之依據。本件事證明確，被告犯行堪以認定，應依法
    論科。
二、核被告乙○○所為，係犯修正前刑法第325條第1項之搶奪罪
    。又被告前因施用毒品案件，經原審以92年度訴字第1403號
    判處有期徒刑10月確定，於93年11月19日縮刑期滿執行完畢
    等情，此有本院被告前案紀錄表1份在卷可按， 其於受有期
    徒刑之執行完畢後，5年內再犯本件有期徒刑以上之罪， 係
    屬累犯，應依修正前刑法第47條之規定加重其刑。
三、按依修正後刑法第2條第1項規定，係以適用行為時法為原則
    ，因此原判決雖未及比較適用，然上訴本院後，經比較新舊
    法，行為後之法律並非較有利於行為人，仍應適用行為時舊
    法，則原判決適用行為時法即無不當，自不構成撤銷之事由
    。原審因認被告罪證明確，引用修正前刑法第325條第1項、
    第47條、第38條第1項第2款之規定。並審酌被告時值青壯，
    四肢健全，竟不思正途賺取生活報酬，而以飛車搶奪路人財
    物，所為已嚴重破壞社會治安並造成社會大眾生活恐慌，惟
    念其犯後坦承犯行，態度良好，尚具悔意等一切情狀，量處
    有期徒刑十月，以資懲儆。對於黑色安全帽1頂、手套1雙、
    口罩1個，認均屬被告所有，且供本案犯罪所用之物， 雖未
    扣案，惟不能證明業已滅失， 併依修正前刑法第38條第1項
    第2款規定併予宣告沒收之。核其認事用法，並無不當， 量
    刑亦稱妥適。公訴人上訴意旨認被告陳述避重就輕，未有悔
    意，原審量刑過輕，及上訴人即被告上訴意旨請求給予自新
    機會，從輕量刑，請求撤銷改判，均無理由，上訴應予駁回
    。
據上論斷，應依刑事訴訟法第368條，判決如主文。
本案經檢察官周志榮到庭執行職務。
中    華    民    國    95    年    10    月    31    日
                  刑事第４庭    審判長法  官  蔡秀雄
                                      法  官  楊貴志
                                      法  官  周煙平
以上正本證明與原本無異。
如不服本判決，應於收受送達後十日內向本院提出上訴書狀，其
未敘述上訴之理由者並得於提起上訴後十日內向本院補提理由書
（均須按他造當事人之人數附繕本）。
                                      書記官  蕭麗珍
中    華    民    國    95    年    11    月    2     日
附錄：本案論罪科刑法條全文
刑法第325條第1項
意圖為自己或第三人不法之所有，而搶奪他人之動產者，處六月
以上五年以下有期徒刑。


司法院資訊處製作；財團法人民間司法改革基金會備份。
